臺灣桃園地方法院民事裁定
111年度家調裁字第78號
聲  請  人  陳嬌豔(TRAN THI KIEU DIEM)

代理人(法   
扶律師)     邱俐馨律師
相  對  人  陳美芳  
兼  法  定          
代  理  人  李國郎  
上列當事人間否認婚生子女事件，本院裁定如下：
    主      文
確認相對人陳美芳（女，民國000年0月00日生，身分證統一編號
：Z000000000號）非聲請人陳嬌豔自相對人李國郎受胎所生之婚
生子女。
聲請程序費用由聲請人負擔。
    理      由
一、聲請意旨略以：聲請人與相對人李國郎於民國109年9月17日
    達成協議離婚，聲請人於110年3月30日產下一子即相對人陳
    美芳，相對人陳美芳並非聲請人自相對人李國郎受胎所生，
    爰依民法第1063條第2項規定提起否認子女訴訟，請求確認
    相對人陳美芳非聲請人陳嬌豔自相對人李國郎受胎所生之婚
    生子女等語。
二、按當事人就不得處分之事項，其解決事件之意思已甚接近或
    對於原因事實之有無不爭執者，得合意聲請法院為裁定；法
    院為前項裁定前，應參酌調解委員之意見及家事調查官之報
    告，依職權調查事實及必要之證據，並就調查結果使當事人
    或知悉之利害關係人有陳述意見之機會；當事人聲請辯論者
    ，應予准許；前2項程序，準用民事訴訟法第1編第2章第3節
    關於訴訟參加之規定，家事事件法第33條定有明文。查本件
    係否認子女事件，雖屬不得處分之事項，惟兩造於111年7月
    19日經本院調解後，就本件原因事實即陳美芳非聲請人陳嬌
    豔自相對人李國郎受胎所生一節，均不爭執，相對人李國郎
    同意聲請人之請求，並經聲請人提出親子血緣鑑定報告為證
    ，而合意聲請法院為裁定，有本院調解程序訊問筆錄在卷可
    憑，爰適用上揭規定而為本件裁定。
三、查聲請人主張之事實，業據提出法務部調查局DNA鑑識實驗
    室鑑定書附卷可稽，而鑑定報告記載「鑑定結果：㈠陳美芳
    之各項DNASTR型別經比對計有D19S433、FGA等6項型別與李
    國郎之相對應型別均矛盾，不符合一親等血緣關係遺傳法則
    。㈡依據遺傳法則及本局『血緣關係研判操作標準』分析，檢
    驗型別如有3項以上矛盾，表示受驗人間無一親等血緣關係
    ，本案有6項型別矛盾，達到研判二者間不具一親等血緣閾
    值以上。結果推論：陳美芳不可能為李國郎所生」，由此可
    證相對人陳美芳非為相對人李國郎之親生子女，且相對人李
    國郎就此亦不爭執，是聲請人上開主張，足堪信實。
四、按妻之受胎，係在婚姻關係存續中者，推定其所生子女為婚
    生子女；前項推定，夫妻之一方或子女能證明子女非為婚生
    子女者，得提起否認之訴；前項否認之訴，夫妻之一方自知
    悉該子女非為婚生子女，或子女自知悉其非為婚生子女之時
    起2年內為之，民法第1063條定有明文。查聲請人於110年3
    月30日產下陳美芳，其受胎期間係在與相對人李國郎之婚姻
    關係存續中，依法雖應推定陳美芳為聲請人與相對人李國郎
    所生之婚生子女，然依上開法務部調查局DNA鑑識實驗室鑑
    定書所示，陳美芳應非聲請人自相對人李國郎受胎所生。又
    聲請人在111年6 月13日向本院為本件聲請（此有其起訴狀
    上本院收狀日期章印文可稽），未逾民法第1063條第3 項規
    定之除斥期間，揆諸前開規定，為有理由，應予准許聲請人
    自知悉時起2年內提起本件請求，合於上揭規定，且有理由
    ，應予准許。
五、爰裁定如主文。
中　　華　　民　　國　　111 　年　　8 　　月　　31　日
                   家事法庭     法  官　謝伊婷
以上正本係照原本作成。
如對本裁定抗告須於裁定送達後10日內向本院提出抗告狀。
中　　華　　民　　國　　111 　年　　8 　　月　　31　　日
                                書記官　温菀淳